【裁判字號】    89,交聲,221
【裁判日期】    890504
【裁判案由】    交管條例聲異
【裁判全文】
臺灣板橋地方法院交通事件裁定                    八十九年度交聲字第二二一號
    受處分人即
    異  議  人  甲○○
右列受處分人因違反道路交通管理處罰條例案件，對於交通部公路局台北區監理所八
十九年四月五日所為之處分（原處分案號：北監五字第駕裁四０─Ｚ0000000
0號），聲明異議，本院裁定如左：
    主  文
異議駁回。
    理  由
一、按汽車在高速公路行駛途中，不得驟然或任意變換車道；汽車行駛於高速公路或
    設站管制之道路，而不遵管制之規定者，處汽車駕駛人新台幣三千元以上六千元
    以下罰鍰，高速公路交通管制規則第十一條前段及道路交通管理處罰條例第三十
    三條第一項分別定有明文。
二、本件受處分人即異議人甲○○異議意旨略以：伊於八十九年一月二十一日十時三
    十分許，駕駛車牌號碼ＸＢ─三七二八號自用小客車，行經國道第三號高速公路
    南下埔頂隧道內，固有由中外車道變換至中內車道之行為，然係因伊前方有大卡
    車急掉碎石，為安全理由，伊減速後，於照後鏡見後方無車輛，緊急之慮，而變
    換車道，然不影響行車安全，惟遭舉發於隧道內違規變換車道，伊係因安全理由
    ，不得已情形下始變換車道，實有委屈之處，為此聲明異議云云。
三、本件異議人甲○○對於其於右揭時、地，在不得任意變換車道之高速公路隧道內
    ，確有變換車道之行為，不予爭執。惟應審究者，本件異議人當時變換車道之行
    為是否係基於其所述之前開安全理由。經查，依據內政部警政署國道公路警察局
    第六警察隊就本件申訴函覆台北區監理所之結果稱：本案當時舉發之員警稱當時
    異議人所駕車輛之前方確有乙部砂石車，該車之裝載並不影響異議人所駕車輛之
    行車安全，且異議人與前車保持適當之行車安全距離，亦無任何影響，非屬緊急
    突發狀況，無須於隧道內急於變換車道，此有內政部警政署國道公路警察局第六
    警察隊八十九年三月二十一日（八九）公警國六刑字第二九九七號函一份在卷可
    稽。復經本院向當時執勤舉發之員警刁錫祥查詢結果，刁錫祥警員答稱：當時異
    議人車輛與其前方砂石車之間距離約幾十公尺遠，砂石車上有覆蓋帆布，並無砂
    石掉落情形，伊等執勤行駛於異議人車輛後方之不同車道，當場看見異議人所駕
    車輛在隧道內變換車道，而予以攔停後舉發等語，此有本院查詢表一份附卷足考
    。依上所述，異議人所辯係因前方砂石車急掉砂石云云，尚非可採。原處分機關
    據以援引首揭規定，裁處罰鍰新台幣六千元，並記違規點數一點，並無不當，本
    件異議為無理由，應予駁回。
四、據上論斷，應依道路交通案件處理辦法第十九條，裁定如主文。
中      華      民      國    八十九    年      五      月      四      日
                                  臺灣板橋地方法院交通法庭
                                      法  官  陳  翠  琪
右正本證明與原本無異
如不服本裁定應於送達後五日內向本院提出抗告狀
                                      書記官  曹  秋  冬
中      華      民      國    八十九    年      五      月      七      日


司法院資訊處製作；財團法人民間司法改革基金會備份。
